【裁判字號】    98,易,339
【裁判日期】    980527
【裁判案由】    竊盜
【裁判全文】
臺灣屏東地方法院刑事判決               98年度易字第339號
公  訴  人  臺灣屏東地方法院檢察署檢察官
被      告  乙○○
                    現羈押於臺灣屏東看守所
上列被告因竊盜案件，經檢察官提起公訴（98年度偵字第2103號
），被告於準備程序就被訴事實為有罪之陳述，本院合議庭裁定
由受命法官獨任逕行簡式審判程序，並予判決如下：
    主  文
乙○○竊盜，累犯，處有期徒刑肆月，如易科罰金，以新臺幣壹
仟元折算壹日；又竊盜，未遂，累犯，處有期徒刑月，如易科
罰金，以新臺幣壹仟元折算壹日。應執行有期徒刑陸月，如易科
罰金，以新臺幣壹仟元折算壹日。
    事  實
一、乙○○前有多次竊盜前科，最近一次竊盜案件，經臺灣雲林
    地方法院以97年度易字第926 號判處有期徒刑3 月確定，於
    民國98年2 月15日執行完畢。詎其猶不知悔改，竟意圖為自
    己不法之所有，分別為下列犯行：(一)於98年3 月8 日15時許
    ，行經屏東縣屏東市○○路陸興中學附近，見甲○○所有車
    牌號碼DV-6703 號自用小客車停放於路旁，且車門未上鎖，
    認有機可趁，而進入車內徒手竊取NOKIA 廠牌，白色6233型
    之行動電話1 具（序號000000000000000） ，得手後旋即離
    開；(二)復於98年3 月13日20時許，另行起意，途經屏東縣屏
    東市○○路121 號前之停車位，見丙○○所有車牌號碼WG-9
    299 號自用小客車停放於該處，且車門未上鎖，認有機可趁
    ，徒手進入車內著手搜尋財物，於其竊取之際，為丙○○發
    現報警當場查獲，致其犯行未遂。
二、案經屏東縣政府警察局移送臺灣屏東地方法院檢察署檢察官
    偵查起訴。
    理  由
一、本案被告乙○○所犯竊盜等罪，並非法定刑為死刑、無期徒
    刑或最輕本刑3 年以上有期徒刑之罪，亦非高等法院管轄第
    一審之案件，而被告於本院準備程序中就被訴事實為有罪之
    陳述，本院合議庭乃裁定由受命法官獨任進行簡式審判程序
    。又簡式審判程序之證據調查，依刑事訴訟法第273 條之2
    規定，不受同法第159 條第1 項審判外陳述排除之限制，再
    被告對於卷內之各項證據，亦不爭執證據能力，故卷內所列
    之各項證據，自得作為證據，先予敘明。
二、上揭犯罪事實，業據被告乙○○於警詢（參警卷第1 至5 頁
    ）、偵訊（參偵卷第8 至10頁、第22至23頁）及本院審理時
    坦承不諱，核與被害人甲○○（參警卷第9 至11頁）及丙○
    ○（參警卷第6 至8 頁）指訴之被害情節大致相符，並有現
    場照片15張（參警卷第20至27頁）及贓物認領保管單1 紙（
    參警卷第28頁）附卷可稽，是被告所為前揭自白，核與客觀
    事實相符，堪予採信。準此，本件事證已臻明確，被告竊盜
    之犯行，均洵堪認定。
三、核被告乙○○所為係犯刑法第320 條第1 項竊盜既遂罪及同
    法第320 條第3 項、第1 項竊盜未遂罪。被告就事實欄一(二)
    部分之犯行，雖已著手於竊盜行為之實施，然未達取得財物
    置於自己實力支配之程度而不遂，為未遂犯，應依刑法第25
    條第2 項規定，減輕其刑。被告上開2 次竊盜犯行，犯意各
    別，行為互殊，應分論併罰之。被告前有如事實欄所載之罪
    刑執行情形，有臺灣高等法院被告前案紀錄表附卷可參，其
    受徒刑之執行完畢，5 年以內故意再犯本件有期徒刑以上之
    罪，均為累犯，應加重其刑，並依法先加重後減輕之。爰審
    酌被告正值青壯年，竟囿於貪念竊取財物，侵害他人之財產
    法益；不力求奮發向上，端正品行，思循正途謀生，反起意
    行竊，亦缺乏對他人財產權應予尊重之觀念，行為實不足取
    ，且曾犯多次竊盜之犯罪前科（前曾分別於93年、94年間因
    竊盜案件，經本院以93年度簡字第1581號判決、94年度簡字
    第375 號判決判處有期徒刑6 月、3 月確定），有上開前案
    紀錄表可憑，顯見素行不良，仍不知悔改，再犯本件竊盜罪
    ，嚴重危害社會治安，且每經執行完畢出監，立刻再犯，絲
    毫不循正常工作途徑謀生；惟念其行竊手段平和，且右眼完
    全失明、家庭經濟狀況貧寒及被害人甲○○已領回失竊之行
    動電話，所竊財物價值尚非甚鉅及其於審理中坦承全部犯行
    ，犯後態度尚佳等一切情狀，分別量處如主文所示之刑，併
    定其應執行之刑及易科罰金之折算標準，以示懲儆。
據上論斷，應依刑事訴訟法第273 條之1 第1 項、第299 條第1
項前段，刑法第320 條第1 項、第3 項、第25條第2 項、第47條
第1 項、第51條第5 款、第41條第1 項前段，刑法施行法第1 條
之1 第1 項、第2 項前段，判決如主文。
本案經檢察官潘國威到庭執行職務。
中    華    民    國    98     年    5    月    27    日
                  刑事第三庭    法  官  陳怡先
以上正本證明與原本無異。
如不服本判決應於收受判決後10日內向本院提出上訴書狀，並應
敘述具體理由；其未敘述上訴理由者，應於上訴期間屆滿後20日
內向本院補提理由書（均須按他造當事人之人數附繕本）「切勿
逕送上級法院」。
中    華    民    國    98    年    5     月    27    日
                                書記官  張婉郁
中華民國刑法第320 條第1 項
（普通竊盜罪、竊佔罪）
意圖為自己或第三人不法之所有，而竊取他人之動產者，為竊盜
罪，處5 年以下有期徒刑、拘役或5 百元以下罰金。
前二項之未遂犯罰之。


司法院資訊處製作；財團法人民間司法改革基金會備份。
